# 请教陈版：前后任沟通的实务问题

提问人：gpqg 时间：2018-01-07 17:22:05
陈版：再实务中，后任注册会计师给前任注册会计师发前后任注册会计师沟通函，前任往往不予理会，这个时候后任注册会计师应该如何处理，才能免除自身的责任？谢谢

回答人：chenyiwei
建议：再次发函沟通，在第二次发函中明确如果若干天内不回函就表明前任认为无其他需提示后任关注的事项。当然，这种沟通函只能作为辅助证据，在减轻后任责任方面作用有限，但在审计程序方面也只能做到这些了。